【裁判字號】    92,重訴,22
【裁判日期】    921002
【裁判案由】    毒品危害防制條例等
【裁判全文】
臺灣板橋地方法院刑事判決                          九十二年度重訴字第二二號
    公  訴  人  臺灣板橋地方法院檢察署檢察官
    被      告  乙○○
    指定辯護人  甲○公設辯護人  黃青慧
右列被告因毒品危害防制條例等案件，經檢察官提起公訴（九十一年度偵字第二三二
七三號），暨移
甲○判決如左：
    主    文
乙○○共同連續販賣第二級毒品ＭＤＭＡ及大麻，處有期徒刑伍年。扣案第二級毒品
ＭＤＭＡ陸仟參佰柒拾陸顆（毛重壹仟玖佰壹拾貳公克）、第二級毒品大麻淨重壹仟
柒佰壹拾點陸公克沒收銷燬之、現金新台幣壹拾萬元、分裝袋肆包、一粒眠壹仟零伍
拾顆、塑膠空瓶貳佰玖拾個、電子磅秤壹台、研磨缽壹個、吸管藥鏟貳枝沒收；又未
經許可，持有可發射子彈具有殺傷力之槍枝，處有期徒刑壹年貳月，併科罰金新臺幣
壹萬捌仟元，罰金如易服勞役，以新臺幣玖佰元即銀元參佰元折算壹日，扣案改造玩
具手槍壹支（含彈匣壹個，槍枝管制編號：0000000000號）、制式子彈陸
顆、改造子彈捌顆沒收。應執行有期徒刑陸年，併科罰金新臺幣壹萬捌仟元，罰金如
易服勞役，以新臺幣玖佰元即銀元參佰元折算壹日，扣案第二級毒品ＭＤＭＡ陸仟參
佰柒拾陸顆（毛重壹仟玖佰壹拾貳公克）、第二級毒品大麻淨重壹仟柒佰壹拾點陸公
克沒收銷燬之、現金新台幣壹拾萬元、分裝袋肆包、一粒眠壹仟零伍拾顆、塑膠空瓶
貳佰玖拾個、電子磅秤壹台、研磨缽壹個、吸管藥鏟貳枝、改造玩具手槍壹支（含彈
匣壹個，槍枝管制編號：0000000000號）、制式子彈陸顆、改造子彈捌顆
沒收。
    事    實
一、乙○○因經濟拮据，竟與姓名年籍均不詳綽號「吉米」之成年男子基於販賣第二
    級毒品ＭＤＭＡ及大麻之犯意聯絡，自民國（下同）九十年十一月上旬起至九十
    一年十二月三日止（起訴書誤載為九十年十二月三日），擔任「吉米」之下盤，
    每次由「吉米」在台北市萬華區、信義區內之不詳處所及台北市信義區○○○路
    ○段與市○○道路口等處，交付數量不等之第二級毒品ＭＤＭＡ及大麻予乙○○
    販賣後，乙○○即自九十年十一月上旬起至九十一年十一月底止，在台北市○○
    ○路附近巷口等處，以第二級毒品ＭＤＭＡ每顆新台幣（下同）一百三十元至一
    百五十元、大麻每公斤十一萬元之代價，販售第二級毒品ＭＤＭＡ、大麻予真實
    姓名年籍不詳綽號為「阿薰」、「小傑」、「阿村」、「小易」、「阿堯」、「
    伍佰」、「小宇」、「妮可」等成年男女多次，並從販售之金額中每顆ＭＤＭＡ
    賺取五元至十元之差價、每公斤大麻賺取一萬五千元之差價牟利。
二、另乙○○明知可發射子彈具有殺傷力之改造玩具手槍及具有殺傷力之子彈，係槍
    砲彈藥刀械管制條例所列管之槍彈，未經許可不得持有，竟於民國（下同）九十
    年十二月初左右（起訴書誤載為十月下旬），在台北市某不詳地點，自真實姓名
    年籍不詳綽號「吉米」之成年男子處收受仿ＳＩＧ  ＳＡＵＥＲ廠半自動手槍製
    造之金屬玩具手槍槍身、土造金屬滑套、土造金屬槍管組合而成具有殺傷力之改
    造玩具手槍一支（含彈匣一個，槍枝管制編號：0000000000號）及具
    殺傷力之制式子彈六顆、改造子彈十二顆（鑑試時試射四顆）、不具殺傷力之制
    式子彈五顆後，置在台北縣永和市○○路二十二巷十九弄二十九號二十五樓住處
    而持有。
三、嗣台灣板橋地方法院檢察署檢察官偵辦第三人吳玉堂（其施用毒品另由檢方偵辦
    中）施用毒品案時，因吳玉堂供出購買毒品之來源，由檢察官指揮台北市政府警
    察局刑事警察大隊偵查後，警方即請吳玉堂以電話聯繫乙○○，表示欲向乙○○
    購買ＭＡＭＤ及大麻等毒品，乙○○即於九十一年十二月三日二十一時十五分依
    約攜帶ＭＤＭＡ四千顆及大麻（毛重二十六公克）前往交貨，在台北縣永和市○
    ○路○段保生路口前，尚未著手販賣時即為警埋伏查獲，並扣得前開ＭＤＭＡ四
    千顆及大麻毛重二十六公克。嗣乙○○並於同日帶同警方前往台北縣永和市○○
    路二十二巷十九弄二十九號二十五樓住處搜索，扣得ＣＡＦＦＥＩＮＥ一瓶、第
    二級毒品ＭＤＭＡ二千三百七十六顆、大麻毛重一千八百三十九公克、販售毒品
    所得現金十萬元、其所有隨所販售毒品贈送之一粒眠一千零五十顆、其所有供販
    售毒品用分裝袋四大包、塑膠空瓶二百九十個、電子磅秤一台、研磨缽一個、吸
    管藥鏟二枝及其持有之前開具殺傷力之改造手槍一支（含彈匣一個，槍枝管制編
    號：0000000000號）、制式子彈六顆、改造子彈十二顆（鑑試時試射
    四顆）、不具殺傷力之制式子彈五顆，並在其所有車號七Ｄ－九七０七號自小客
    車內查扣第二級毒品大麻毛重十四公克。乙○○為警查獲後，即主動供出毒品來
    源，並配合警方追查上游，使警方因而破獲綽號「小胖」為首之販毒集團。
二、案經台北縣政府警察局移送台灣板橋地方法院檢察署檢察官偵查起訴。
    理    由
一、右開販售第二級毒品ＭＤＭＡ及持有具有殺傷力之改造玩具手槍及子彈等事實，
    迭據被告乙○○在警訊及偵審中坦承不諱，惟其對販售大麻之犯行則辯稱：伊之
    前沒有賣過大麻，被查獲的大麻是因被查獲當天早上，偽裝的買主吳玉堂表示說
    要向伊買，伊才去拿的，伊之前沒有賣過云云。經查：（一）被告遭警埋伏查獲
    時，除在其身上查獲大麻毛重二十六公克外，另在其車內查獲大麻毛重十四公克
    ，且其住處查獲之大麻毛重一千八百三十九公克，依卷附現場照片所示，部分已
    分裝成重量不一之十數袋（見偵卷第二十三頁），並佐以被告在偵查中供稱：「
    （為何有「阿薰４３５００字樣？）是他們先拿搖頭丸、大麻所欠的貨款。」（
    見偵卷第四十四頁），堪認被告於查獲前已有販售大麻情事。（二）再扣案之大
    麻及ＭＤＭＡ，經分別送請法務部調查局及內政部警政署刑事警察局鑑驗結果，
    認送鑑煙草均二級毒品大麻成份、送鑑之ＭＤＭＡ含有六種型態之藥丸，均含有
    ＭＤＭＡ成份等情，有法務部調查局調科壹字第０六０００七０七六號鑑定通知
    書及內政部警政署刑事警察局刑鑑字第０九二００五四八六０號通知書在卷可稽
    ；而扣案之改造玩具手槍一支及子彈數顆，經送內政部警政署刑事警察局以性能
    檢驗法鑑定結果，認送鑑改造手槍一支（槍枝管制編號：0000000000
    號），係仿ＳＩＧ  ＳＡＵＥＲ廠半自動手槍製造之金屬玩具手槍槍身、土造金
    屬滑套、土造金屬槍管組合而成之改造手槍，機械性能良好，可擊發適用子彈，
    認具殺傷力；送鑑制式子彈十一顆，其中六顆係口徑九ＭＭ制式子彈，認均具殺
    傷力；改造子彈十二顆，認均係由玩具金屬彈殼加裝直徑約六ＭＭ之鋼珠，採樣
    四顆試射，可擊發，認均具殺傷力等情，亦有該局九十二年二月十四日刑鑑字第
    ○九一０三二四五五八號鑑定書一份附卷可稽。（三）本件復有被告販售毒品所
    得現金十萬元、其所有隨所販售毒品贈送之一粒眠一千零五十顆、其所有供販售
    毒品用分裝袋四大包、塑膠空瓶二百九十個、電子磅秤一台、研磨缽一個、吸管
    藥鏟二枝扣案及卷附查獲現場照片所示之留言版上被告所載販售毒品對象及販售
    金額等資料（見偵卷第二十四頁）可資佐證，足認本件事證明確，被告犯行堪以
    認定。
二、核被告所為，係犯毒品危害防制條例第四條第二項之販賣第二級毒品罪及槍砲彈
    藥刀械管制條例第十一條第四項、第十二條第四項之未經許可持有可發射子彈具
    殺傷力之手槍、子彈罪。被告以一個行為，同時未經許可持有可發射子彈具殺傷
    力之手槍、子彈，而觸犯數罪名，為想像競合犯，應從一重之未經許可持有可發
    射子彈具殺傷力之手槍罪處斷。再其於販賣第二級毒品ＭＤＭＡ及大麻前後持有
    ＭＤＭＡ及大麻之犯行，已為高度之販賣行為所吸收，不另論罪；其先後次販賣
    第二級毒品ＭＤＭＡ及大麻之犯行，時間緊接，犯罪構成要件相同，顯係基於概
    括犯意反覆為之，應依連續犯規定論以一罪，並依法加重其刑；被告與綽號「吉
    米」之成年男子間，就上述販賣第二級毒品ＭＤＭＡ及大麻之犯行，有犯意聯絡
    及行為分擔，為共同正犯；又被告犯毒品危害防制條例第四條第二項之罪後，供
    出毒品來源，因而破獲上游等事實，業據證人即台北市政府警察局刑警大隊警員
    丙○○到庭證述綦詳，並有破獲新聞報導資料（見偵卷第六十九、七十頁）在卷
    可稽，是就其所犯販賣毒品罪，依毒品危害防制條例第十七條之規定，減輕其刑
    ，並依法先加後減之。被告所犯連續販賣第二級毒品罪及未經許可持有可發射子
    彈具殺傷力之手槍罪，犯意各別，應分論併罰。爰審酌被告之素行、因父母病重
    經濟拮据，本身無一技之長故挺而走險之犯罪動機、目的、販售毒品之次數、持
    有可發射子彈具殺傷力之槍枝對社會秩序、安寧影響甚大及其犯罪之手段、犯罪
    後之態度良好等一切情狀，分別量處如主文所示之刑，並定其應執行刑，另就其
    持有具殺傷力之槍枝罪部分依法併科罰金及就併科罰金部分諭知易服勞役之折算
    標準。
三、扣案之ＭＤＭＡ二千三百七十六顆、大麻毛重一千八百三十九公克，為查獲之毒
    品，應依毒品危害防制條例第十八條第一項前段沒收銷燬之；販售毒品所得現金
    十萬元、其所有隨所販售毒品贈送之一粒眠一千零五十顆、其所有供販售毒品用
    分裝袋四大包、塑膠空瓶二百九十個、電子磅秤一台、研磨缽一個、吸管藥鏟二
    枝，分係供販賣毒品所得及所用之物，應依同條例第十九條第一項之規定沒收；
    扣案之改造手槍一支（含彈匣一個，槍枝管制編號：0000000000號）
    、制式子彈六顆、改造子彈八顆，均為違禁物，應依刑法第三十八條第一款規定
    宣告沒收。至其中具有殺傷力之改造子彈四顆，業於鑑驗時實際擊發而失去違禁
    物性質、扣案之ＣＡＦＦＥＩＮＥ一瓶則非違禁物且非供被告犯罪所用之物，均
    不為沒收之諭知，附予敘明。
四、併案意旨略以：被告於九十一年十二月初某日，自綽號「吉米」者處取得第三級
    毒品Ｋ他命後，竟基於運輸毒品之犯意，於九十二年二月二日十九時許，夾帶前
    開第三級毒品Ｋ他命從松山機場搭機前往台南，而為機場安檢人員查獲，因認被
    告涉犯毒品危害防制條例第五條第三項罪嫌云云。查：被告上開犯行與本件被告
    販賣第二級毒品ＭＤＭＡ及大麻罪間，構成要件不同、態樣亦異，顯無裁判上一
    罪之關係，應退由檢方另行偵辦。
據上論斷，應依刑事訴訟法第二百九十九條第一項前段，毒品危害防制條例第四條第
二項、第十七條、第十八條第一項前段、第十九條第一項，槍砲彈藥刀械管制條例第
十一條第四項、第十二條第四項，刑法第十一條前段、第二十八條、第五十六條、第
五十五條、第五十一條第五款、第四十二條第二項、第三十八條第一項第一款，罰金
罰鍰提高標準條例第二條，現行法規所定貨幣單位折算新台幣條例第二條，判決如主
文。
本案經檢察官陳孟黎到庭執行職務。
中      華      民      國      九十二      年     十     月     二     日
                                  臺灣板橋地方法院刑事第五庭
                                          法  官  古  秋  菊
右正本證明與原本無異。
如不服本判決，應於判決送達後十日內，向甲○提出上訴狀。
                                          書記官  曹  秋  冬
中      華      民      國      九十二      年     十     月     二     日
附錄本案論罪科刑法條全文：
毒品危害防制條例第四條第二項：
製造、運輸、販賣第二級毒品者，處無期徒刑或七年以上有期徒刑，得併科新臺幣七
百萬元以下罰金。
槍砲彈藥刀械管制條例第十一條：
未經許可，製造、販賣或運輸第四條第一項第一款所稱其他可發射金屬或子彈具有殺
傷力之各式槍砲者，處五年以上有期徒刑，併科新臺幣一千萬元以下罰金。
未經許可，轉讓、出租或出借前項所列槍砲者，處三年以上十年以下有期徒刑，併科
新臺幣七百萬元以下罰金。
意圖供自己或他人犯罪之用，而犯前二項之罪者，處無期徒刑或七年以上有期徒刑，
併科新臺幣一千萬元以下罰金。
未經許可，持有、寄藏或意圖販賣而陳列第一項所列槍砲者，處一年以上七年以下有
期徒刑，併科新臺幣七百萬元以下罰金。
第一項至第三項之未遂犯罰之。


司法院資訊處製作；財團法人民間司法改革基金會備份。
